Preliminary Inventory of the Edmund Jan Osmańczyk Papers
Hoover Institution Archives
- Box 1 - Box 46
  - Korespondencja i pisma różne, 1948-1952 (Box-folder 37: 7)
    17.12.1948, W. Pawlak do E.J.O. ( z listami Polskiej Misji Wojskowej); Karol Kuryluk do E.J.O. 03.04.1948, bez daty – październik br.? Kuryluk do E.J.O. z prośbą o artykuł; 29.10.1946, Jerzy Pytlakowski do E.J.O.; 22.12.1947, z listami Polskiej Misji Wojskowej; Cieszyn, czerwiec 1948,…… ? do E.J.O. - prośba o korespondencję; J. Machejek (Życie Literackie) do E.J.O.; H. Zieliński do E.J.O., ws. Książek; Twórczość do E.J.O., prośba o korespondencję; Mistni Narodni Vibor do E.J.O., 1945 r.; Przemówienie E.J.O. na Kongresie Z.Z., 21.09.1952; E.J.O. do PIW-u (Państwowy Inst. Wyd.) ad. ”Gawęda o Mickiewiczu”, 26.05.1952; Notatka E.O. o sytuacji w Niemczech w marcu 1954 r.; Notatka o przyczynach anulowania wiz do Niemiec zachodnich E. J. Osmańczykowi i Podkowińskiemu; E.J.O. do prof. Borisa Weissnera, 24.01.1954; Instrukcja o zabezpieczeniu tajemnicy państwowej z dn. 20.05.1954; E.J.O. „Niemcy po układzie ogólnym”; Alina Świderska do E.J.O., Kraków, 02.09.1946; Klemens (?) ad. „Front narodowy i polskość ziem zachodnich”; Nowa Kultura, 10.12.1952, ad. artykuł nt. NRD, podp. Andrzej Wasilewski; Twórczość do E.J.O., 18.06.1949, prośba nt. Goethego; Twórczość do E.J.O., 31.05.1948; Prof. Stefan Żółkiewski, PAN, Warszawa, 21.05.1953 ws. przemówienia nt. „Walka postępowców o myśl Kopernika w ciągu wieków”; Śląsk Literacki do E.J.O. ws. artykułu, 21.10.1954; Rada Kultury i Sztuki, 06.04.1954, zaproszenie na 11. Sesję Rady Kultury i Sztuki; Tow. Miłośników Historii (Wrocław), ws. referatu dla Tow. MH (PAN), podp. Karol Maleczyński, 22.09.1953; Wrocławskie Tow. Miłośników Historii, ws. artykułu dla naukowców czeskich i polskich, Brno, 26.09, 1953, Milan Kudyka; 26.09.1953, podp. Karol Maleczyński, ditto; Instytut Zachodni, ws. monografii Górnego Śląska, 29.12.1954, Poznań; E.J.O. do premiera J. Cyrankiewicza ws. mieszkania w Warszawie, Szczecin, 14.09.1951; PAX, ws. recenzji książki Rogalskiego, Janina Kolenda; Zaświadczenie o współpracy „Czytelnika” z E.J.O., 12.07.1950; Życie Warszawy do E.J.O. zaproszenie do współpracy, 11.05.1957; E.J.O. do Życia Warszawy, 01.06.1953, wypowiedź w ankiecie; Zw. Lit. Polskich, Szczecin, 01.12.1952, prośba o współpracę; Memoriał o sytuacji i perspektywach rozwojowych szczecińskiego oddziału ZLP; „Obrońcy satyry”, omówienie „nowych” „Szpilek”; Antoni Słonimski od Zbigniewa Micnera, Warszawa, 22.04.1952; List VI klasy szkoły w Szczecinie, 15.09.1951; Do E.J.O., Moskwa 1958; Depesza, Literaturna Gazeta, Moskwa, z prośbą o wypowiedź; Trybuna Ludu, odpowiedź ws. interwencji dzieci szkolnych, 27.12.1954; Trybuna Ludu, do E.J. O. ws. listu dzieci w Zagrodnie, 20.01.1953; „Wolność”, Gazeta Ilustrowana, 23.12.1952, życzenia noworoczne; Die Welibuhne, Berlin; Legnica, 26.11.1952, list prywatnyl Śląsk Literacki, 02.06.1953, do E.J.O. ws. Referatu; E.J.O. do Prezydium Sejmu, ws. dodania nazwy okręgu który dany poseł reprezentuje, 20.01.1953; Kancelaria Rady Państwa do E.J.O. ws. I posiedzenia Sejmu, 20.11.1952, Warszawa 13.11.1952; E.J.O. do RSW Prasa ws. przeprowadzki do Warszawy i poniesionych kosztów remontu, Szczecin, 09.09.1952; E.J.O. do Wydz. Prasowego KC, ws. rezygnacji z proponowanej nominacji na red. naczelnego Ekspresu Wieczornego; E.J.O. do egzekutywy komitetów Roku Kopernikowskiego i Roku Odrodzenia, Warszawa 25.05.1953; Stan książek w Domu Książki, 01.01.1953 (E.J.Osmańczyk); „Czytelnik” do E.J.O., ws. członkostwa Rady nadzorczej i rady programowej SW Czytelnik, 19.01.1953; ZLP do E.J.O., podziękowanie za darowiznę książek „Dokumenty pruskie 17.09.1951; ZLP Wrocław, 02.05.1952, do E.J.O. ws. Czwartku Literackiego; ZLP Warszawa, ws. artykułu do Literaturnej Gaziety, podp. Leon Kruczkowski, 24.10.1951 Warmia i Mazury, ws. materiału dla ww. pisma, 10.03.1956; Zaproszenie ZLP, Zw. Pol. Art. Plastyków, Zw. Komp. Polskich, Stow. Polskich Art. Teatru i Filmu na uroczystą akademię poświęconą uczczeniu pamięci Józefa Stalina dn. 22.03.1953 w Państwowym Teatrze Narodowym.
  - E.J.O., listy grzecznościowe do Sekretarz National Press Club, 1955-1957 (Box-folder 37: 8)
    Ed Leahy; Jack Reymond; Margaret Higgins; American Polish War Relief, podpis: Florian Piskorski (18.12.1956); Związek Literatów Polskich, Oddział Szczecin, Ankieta dotycząca twórczości; Kwartalnik Historyczny, 30.4.1957; „Warmia i Mazury” 3.05.1956, dot. Powołania profilu ww. czasopisma; Urząd Rady Ministrów, 24.06.1955, Informacja dot. Powołania E.J.O. podkomitetu Nauki i Sztuki Komitetu Nagród Państwowych, podp. Prof. dr Stanisław Rozmaryn; Rada Kultury i Sztuki, Warszawa, 8.03.1956, Zaproszenie na sesję Rady Kultury i Sztuki (m.in. referat prof. Jana Kota Rewolucyjność i nowoczesność w sztuce, podp. Włodzimierz Sokorski, Minister Kultury i Sztuki); Min. Kultury i Sztuki, 6.02.1956, zawiadomienie o powołaniu E. J. O. na członka Rady Kultury i Sztuki, podp. Włodzimierz Sokorski, Minister Kultury i Sztuki; Min. Kultury i Sztuki, Prośba o udział w XVIII sesji Rady Kultury i Sztuki, 15.02.1956, podpisane Włodzimierz Sokorski, Minister Kultury i Sztuki Sprostowanie w spawie wieku J.K. Gałczyńskiego, podpisano Zygfryd Piątkowski, 24.4.1955 Ministerstwo Kultury i Sztuki, 11.01.1955, Zawiadomienie o powołaniu E.J.O. na członka obchodu Roku Mickiewiczowskiego, podp. Jerzy Pański (sekretarz egzekutywy); Prof. dr Felix Heinrich Gentzen, do E.J.O., Jena 26.04.1955; E.J.O. do prof. dr Felix Heinrich Gentzen, 10.5.1955, odpowiedź na kolejny list; Instytut Nauk Społecznych UW, 15.05.1956, podp. prof. dr Stanisław Arnold, prośba o wykład nt. Ziem Odzyskanych; „Przemiany”, 1.12.1956, Zaproszenie na spotkanie z działaczami niepodległościowymi Śląska, podp. Wilhelm Szewczyk i Andrzej Wędrzyński; Przegląd Kulturalny, 24.01.1957, Prośba o artykuł dla miesięcznika belgijskiego „Synheses”, podp. Gustaw Gottesman; Ziemia i morze (tygodnik społeczno-kulturalny), 16.01.1957, prośba o współpracę, podp. Kazimierz Błahej; Polskie Towarzystwo Przyjaciół ONZ, 9.6.1956, Zaproszenie na zebranie organizacyjne, podp. Oskar Lange; Zaproszenie do udziału w zebraniu nt. kulturalne, 14.03.1957, podp. Stefan Żółkiewski; Ministerstwo Kultury i Sztuki, Centralny Zarząd Bibliotek, 14.08.1953, zezwolenie na wzięcie w depozyt książek z zakresu niemcoznawstwa, podp. Czesław Kozioł; RSW „Prasa”, (WYDAWNICTWO), prośba o felieton wstępny podpisany Zdzisław Gierowski; Związek Literatów Polskich, 17.02.1955, przekazanie propozycji, Innostrannej Literatury o współpracy, podp. Leon Kruczkowski; Zakład Narodowy im. Ossolińskich, 25.09.1953, prośba o autoryzację tekstu przemówienia na Zjeździe Śląskich Historyków we Wrocławiu; Stenogram Odczytu E.J.O., Wrażenia z pobytu w Genewie, data?; U.R.M., Uchwała Rady Ministrów z 11.06.1955, w sprawie powołania Prezydium Komitetu Nagród Państwowych; Polska Akademia Nauk, 3.5.1956, Sprawozdanie z pierwszego Zebrania Komisji przy Instytucie Historii PAN; E.J.O., Notatka w sprawie Instytutu Zachodniego, 28.11.1955 (?); E.J.O., Czytelnik, Wspomnienie o Jerzym Borejszy Pismo informujące o nowym tygodniku pt. Polityka, podp. Stefan Żółkiewski; Konspekt Pracy Polska-Europa, E.J.O-Julisz Kolipiński, data?, 2 razy; Limanowa, 19.5.1956, Zażalenie na władzę Limanowej, pop. Janina Bobrowska, ul. Krótka 10, woj. Krakowskie; Lista parlamentarzystów, uczestników w wycieczce do Polski, 1954; Notatka w sprawie Seymura Freidina, 16.1.1956; Notatka w sprawie wyjazdu dziennikarzy na wybory do USA, 16.01.1956; Notatka w sprawie pisarza Jana Papugi, Warszawa 16.01.1956; Notatka w sprawie byłych działaczy polskich na Litwie i Łotwie, 18.01.1956; Notatka w sprawie byłego prezesa Zw. Polaków na Łotwie Wł. Ichnatowicza, 18.01.1956; Notatka w sprawie obniżki opłat za obywatelstwo polskie dla repatriantów, obywateli radzieckich, 18.01.1956; Notatka w sprawie dotyczącej powrotu do kraju osób przebywających na emigracji, data ? 1955; Notatka w sprawie Rady Polonii Amerykańskiej; Notatka w sprawie Rady Polonii Amerykańskiej, 9.8.1955; Notatka o problemach emigracji, 9.8.1955; Protokół nr 1 z 1 posiedzenia Komisji Prasowej KC, 21.11.1956, (?), podp. Miśkiewicz; Postulaty Komitetu Wojewódzkiego, PZPR w Łodzi w sprawie poprawienia nastrojów politycznych w województwie, podp. Grupa Komunistów, 21.11.1956; Do Towarzyszy Dziennikarzy (Apel), podp. Grupa Komunistów, Warszawa, 12.1956; Notatka z narady dziennikarzy prasy terenowej, 12.12…., (?) 1957 (2 razy); Notatka –„Stan obecny prasy wiejskiej”, data ditto 1956?; Notatka w sprawie organizacji prasy w Polsce i reorganizacji robotniczej spółdzielni „RSW Prasa” 1956?; Notatka w sprawie kształtowania się wyniku delegatur wobec zamierzonej zmiany cen na materiały i usługi oraz na gazety i czasopisma (1957?); Komisja Prasowa-wystąpienie Artur Starowicz; Protokół z zebrania komisji prasowej przy sekretariacie KC, 18.12.1956; Komisja Prasowa KC, 4.01.1957; Dalekopis do pierwszego Sekretarza KW i KPPZPR, 8.01.1957; Odezwa do wszystkich organizacji partyjnych, do wszystkich członków partii, podp. Władysław Gomułka, styczeń 1957; Uchwała Sekretariatu KC w sprawie Trybuny Ludu, 1957; Komisja Prasowa, 1957.
  - Wydawnictwa podziemne/nielegalne, 1986-1989 (Box-folder 38: 1-2)
    4.1987, Nowa Koalicja/New Coalition; KOS (Komitet Oporu Społecznego), „Solidarność”, 22.11.1987 (2 razy); KOS, Nr 22, 27.12.1987; KOS, 10.01.1988; KOS nr 106-107, 8.12.1986
    Tygodnik Mazowsze: Nr 158, 13.02.1986; Nr 161, 6.03.1986; Nr 168, (dwa razy), 24.04.1986; Nr 170, 15.05.1989; Nr 171, 22.05.1986; Nr 174, 22.05.1986; Nr 228, 18.11.1987; Nr 229, str. 2, 25.11.1987 (B. Łabuda, Rozmowa ze Zbigniewem Bujakiem) (jedna kartka 2 razy); Nr 234, 13.01.1988; Nr 264, 21.09.1988; Nr 268, 26.10.1988; Nr 288, 5.04.1989; Bez numeru, (?)
    Wola nr 9, 3.03.1986; Wola, 11, 17.03.1986; Wola nr 31, 14.12.1987; Wola, Nr 16, 5.05.1988; Wola nr 32, 11.01.1988; Wola nr 8, 27.02.1989; Nr 18, 19.05.1986
    Przegląd Wiadomości Agencyjnych, nr 41, 25.11.1987; PWA, Nr 42, 2.12.1987; PWA, Nr 39, 3.11.1986; PWA, Nr 40, 7.12.1986; PWA, 41, 14.12.1986; PWA, 42 21.12.1986
    Serwis Informacyjny Społecznego Komitetu Nauki, nr 72, 23.10.1988; Przegląd Pomorski, nr 16, Toruń, lipiec 1988; Komunikaty, 15.12.1988; Komunikaty, 15.02.1989; Promieniści (2 numery); nr 12, 13.03.1989; nr 13, 3.04.1989; nr 14, 17.04.1989; nr 15, 01.05.1989; nr 16, 15.05.1989; nr 17, 29.05.1989; nr 18-19, 19.06.1989; Żywią i bronią, (OKOR -Ogólnopolski Komitet Obrony Rolników); Polityczne Biuro, List do ks. Henryka Jankowskiego, 21.04.1989, podpisane Mariusz Urban, Sopot; 30.05.1989, podpisano: Krzysztof Bargiel, List do prokuratora generalnego, Warszawa; Apel do Biura Politycznego KCPZPR, Wrocław, 2.05.1989, podpisane Bogusław Zbijewski Wiadomości, Sektor, nr 125, 29.11.1986l Wiadomości, nr 185, 16.3.1986; Wiadomości, nr 186-187, 23/30.03.1986; Ogniwo, nr 23, luty 1986; Vacat, nr 27, kwiecień 1985; Vacat, Wrzesień/październik 1985, nr 34; Rzeczpospolita, sierpień 198?, „W trosce o praworządność”, Rozmowa ze Stanisławem Kosickim, prezesem Głównego Urzędu Kontroli Publikacji i Widowisk, Justyna Chrupkowa.
  - Pisma specjalistyczne- sprawy finansowo-ekonomiczne, 1971-1987 (Box-folder 38: 3-4)
    PIENIĄDZ Stefan Bratkowski „Tylko o pieniądzu”, drugi obieg (?); Projekt Programu Umacniania Pieniądza, maj 1987, Narodowy Bank Polski; New Perspectives 4/86; War and Revolution Today, Walter Millis; Paul R. Josephson, Przewodnik do Studiów nad Sowietami, Harvard University Library; Cuadernos de documentacion, Confrontacion sobre los problemos economicos (s. 32 E. J. Osmańczyk na konferencji), 24. 08.1971, miasto Meksyk; Obchody 40. Rocznicy podpisania Karty Narodów Zjednoczonych, San Francisco, 23-26.06.1985.GAZETY/DZIENNIKI
  - GAZETY/DZIENNIKI, 1912-1989 (Box-folder 38: 5-6)
    The New York Times, 16.04.1912, (reprint?); The New York Times, 08.03.1989; The New York Times, 09.03.1989; The New York Times, 12.03.1989, Book Review Herald Tribune, 09.03.1989; Gazeta Wyborcza, nr 3, 10.05.1989; Gazeta Wyborcza, nr 14, 29.05.1989; Gazeta Wyborcza, nr 15, 30.05.1989; GW, nr 17, 31.05.1989; Tygodnik Powszechny, nr 22, 28.05.1989; Gazeta Wrocławska – 07.04.1914, (specjalna edycja z okazji otwarcia wystawy 14.10.1965); Dziennik Berliński – 26.08.1930 –reprint; Tygodnik Solidarność, 02.06.1989; Diariusz Sejmowy, IX kadencja; 19.09.1988, (nr 9/1988); Diariusz Sejmowy, IX kadencja, (nr 11/1988); Gość Niedzielny, 22.01.1989, „Sprawy Ślązaków” – rozmowa Edmund J. Osmańczyk, Paweł Wieczorek.
  - Referaty z sesji, „Polskie podziemie polityczne wobec zagłady Żydów w czasie zagłady”, 1985-1988 (Box-folder 39: 1-3)
    Główna Komisja Badania Zbrodni Hitlerowskich w Polsce, Warszawa 1987, Instytut Pamięci Narodowej; Sprawozdanie z działalności z 1987 roku i plan pracy na 1998 oraz bibliografia publikacji pracowników Instytutu Śląskiego, Opole 1988, 2x; AwaKontakte, luty 1989; UN Chronicle, nr 1, January 1986, 1985; Copy Right-przewodnik po instytucji; „You have been detained and are now held for further investigation”, wersja angielska i hiszpańska; Gdańskie Towarzystwo Naukowe, Komisja Socjologiczna, Zrzeszenie Kaszubsko-Pomorskie; „Pomorze w wieku XX w refleksji socjologów, historyków i publicystów”, Gdańsk 1988; ICJ Newsletter n 38, 1988, International Commission of Jurist; IAEA News Features, 1988; New Polish Publications, maj/czerwiec 1988.
  - Korespondencja z Chile, red. Zbigniew Lipiński, 1963 May 18 (Box-folder 39: 4)
  - Dossie ze zjazdu absolwentów Gimnazjum Księży Marianów na Bielanach, 1988 November 6 (Box-folder 39: 5)
  - Wojciech Jaruzelski gen. Armii, życzenia z okazji 65 rocznicy urodzin E. J. O., 1978 (Box-folder 39: 6)
  - Magister Stanisław Nowak (wojewoda gorzowski), gratulacje z tytułu powołania E.O. do Rady Państwa, 1979 (Box-folder 39: 7)
  - Nominacja E.J.O. („druhowi Mietkowi”) Warszawskiego Szczepu Rodło na honorowego członka Szczepu Rodło, 1983 (Box-folder 39: 8)
  - Dyplom nagrody literackiej I stopnia im. Gustawa Morcinka dla E.J.O., grudzień, 1981 (Box-folder 39: 9)
  - Zbiór fotografii ze spotkania Posła Ziemi Opolskiej E.J.O. z pracownikami Instytutu Śląskiego, Opole, 1982 (Box-folder 39: 10)
  - 6 zdjęć z posiedzenia redakcji Polonia („Poland”), 1987 (Box-folder 39: 11)
  - Dokumenty różne, 1972 - 1988 (Box-folder 39: 12)
    Pomnik Mikołaja Kopernika-Warszawa, Polonia z macierzą 1473-1973, płyta pocztówka; Zaproszenia różne, 4 szt., z tytułu opolskich dni literatury, 16.01.1976; Kultura niezależna, Miesięcznik Komitetu Kultury Niezależnej, luty 1986; Zaproszenie do udziału w imprezach z okazji 20-lecia istnienia Związku Literatów Polskich, styczeń 1976; „Bez dekretu”- pismo członkowi sympatyków Solidarności, nr. 11; Solidarność, Tygodnik Mazowsze, nr. 239, 17.02.1988; Zaproszenie na wystawę Juliusza Słowackiego, wrzesień 1976, Muzeum Literatury, Warszawa; „Wiersze do potomności”, Gottfried von Einen; Zaproszenie na wystawę G. Hundertwassera, 26.04.1976; Życzenia noworoczne, od Domowiny (Związek Kulturowy Łużyczan); Program koncertu rocznicowego ONZ, 1975; Program pobytu Edwarda Gierka w USA, 6-14.10.1974; Fotografia Lubuskiego Klubu Filmowego; Pogram wizyty Edwarda Gierka, 2-6.10.1972; SDP, Komitet Organizacyjny Święta „Trybuny Odrzańskiej”. Nagroda im. Jana Łazowskiego dla E. J. Osmańczyka, 1978; Nagroda II stopnia w dziedzinie literatury, 1955; E. J. O., Laureat Konkursu „Bliżej książki współczesnej 1971, za książkę Pt. „Był rok 1945”; Exlibris „Dobrych książek” 1977, za „Rzeczpospolitą Polaków” 1977; Tekst ślubowania poselskiego, Warszawa 1980; Album pamiątkowy z okazji 35-lecia Słubic, Słubice 1979; Nominacja na członka Rady Państwa, luty 1977; Medal pamiątkowy z okazji 30 rocznicy PRL, 22.07.1974 (brak medalu); MON, promocja E.J.O. z szeregowego rezerwy na stopień kapitana, marzec 1969.
  - Gratulacje z okazji 60-tych urodzin dla E.J.O., PZPR, Komitet Wojewódzki Opole, 1973 August 10 (Box-folder 40: 1)
  - Dokumentacja Prasowa Kronika, 1986 (Box-folder 40: 2)
    Dokumentacja Prasowa Kronika 15/35, 1-15.10.1986; Dokumentacja Prasowa Kronika 15/36, 16-31.10.1986; Dokumentacja Prasowa Kronika 15/36, 1-15.11.1986; Dokumentacja Prasowa Kronika 15/32, 16-31.8.1986; Dokumentacja Prasowa Kronika 15/33, 1-5.9.1986; Dokumentacja Prasowa Kronika ? 9.1986.
  - Zdanie, miesięcznik, 1989 (Box-folder 40: 3)
  - Warmia i Mazury, 1989 (Box-folder 40: 4)
    Warmia i Mazury, nr. 15, 1-15.8.1989; Warmia i Mazury, nr. 16, 16-31.8.1989; Warmia i Mazury, nr. 16, ?.9.1989.
  - Słowo, Spotkanie w 10-rocznicę objęcia urzędu przez Jana Pawła II, 1988 October 16 (Box-folder 40: 5)
  - Nowy Dziennik, Przegląd Polski, 1988 May 26 (Box-folder 40: 6)
    Nowy Dziennik, Przegląd Polski, 16.06.1988; Nowy Dziennik, Przegląd Polski, 19.05.1988; Nowy Dziennik, Przegląd Polski, 26.05.1988; Nowy Dziennik, Przegląd Polski, 16.06.1988; Nowy Dziennik, Przegląd Polski, 23.06.1988; Nowy Dziennik, Przegląd Polski, 23.06.1988; Nowy Dziennik, Przegląd Polski, 19.05.1988; Nowy Dziennik, Przegląd Polski, 26.05.1988.
  - Różne, 1989 (Box-folder 40: 7)
    Rzeczpospolita, nr. 225, 27.09.1989; Trybuna Opolska, nr. 112, 15.05.1989; Przegląd Katolicki, nr. 29, 16.07.1989; Głos Polski, nr 15, 10.09.1989; L’osservatore Romano ad. Polska, nr. 3 (111), 1988; L R, nr. 4, 112 (89).
  - Artykuły publicystyczne E.J. Osmańczyka, 1988 (Box-folder 40: 8)
    „Światowy regionalizm-Pomerania”, 1 grudnia 1988; „Wielkie rozłączenie”, Tygodnik Powszechny styczeń 1989; Nowy Dziennik, (New York) 1 lipca 1988 „Czy w Polsce dialog jest niemożliwy?”; „Słowo Polskie”. Wrocław, 28.09.1988, „Konieczność spokojnej debierutyzacji”x3; „España ‘88”, (Przegląd informacyjny O.I.D.), lipiec nr 179 i ditto, sierpień/wrzesień nr 180 „W Leopoldino” („Odra” nr 10, październik 1988 r.); 1 września 1988 r., List prywatny od Wojciecha Myślenickiego; E.J.O. „Gość Niedzielny” 10.10.1988, „Stolica Apostolska i ONZ”; Ośrodki Kontroli Obywatelskiej – OKO; Konwersatorium im. Bogdana Gotowskiego, Konkluzje z dyskusji z dn. 19 listopada 1988; Maria Dorywała, Słowo Polskie, Wrocław, 04.11.1988, list; Nagranie (część) odczytu E. J. Osmańczyka (rozmyślania), brak daty; List do E.J.O. 26 listopada 1988; Tekst dyplomu dla prof. Mieczysława Klimowicza, prof. Janusza Trzcińskiego, prof. Karola Jońcy.
  - Wycinki, 1949 -1988 (Box-folder 40: 9)
    Karol Jońca, „Edmund Osmańczyk doktorem honoris causa Uniwersytetu Wrocławskiego”, 08.05.1988; Solidarność, 28.09.1988, E.J.O., „Koniec demokracji elitarnej czyli ludowej” x3; Rzeczpospolita, 21.10.1988, E.J.O. „List otwarty do nowego premiera”; x3 +maszynopis Trybuna Ludu, 12-13.11.1988, „Ogólnopolski honorowy komitet obchodów 70 rocznicy odzyskania niepodległości przez Polskę”; E.J.O., „Czy w Polsce dialog jest niemożliwy?”, 15.07.1988; Adam Zieliński „Zakonnik polski założycielem Zakonu Marianów w Portugalii”, 2 x, Wiadomości, 19.06.1949; International Herald Tribune, 11. 1988, „Artery Transform Bypasses”, Lawrence K. Altman; Biuletyn Specjalny (BS) – Kraje socjalistyczne, 28.07.1988, Wywiad Roja Miedwiediewa dla Moskiewskiego Komsomolskie; Trybuna Ludu, 14.11.1988, „Zawodowy kłamca” (ad. Bogdan Osapczuk); Tygodnik Mazowsze, Juliusz Burski „Polsko-radzieckie sympozjum filmowców i historyków” (i inni); Rzeczpospolita, 22.10.1988, Życie Warszawy, 22.10.1988, „Kongres Europejskich Pisarzy i Uczonych”; Tygodnik Kulturalny, 27.11.1988, Marek Sznajder, „Urodzinowy prezent” ad. Bierut; E.J.O., 6.11.1988, (ad. list otwarty do premiera Rakowskiego, Rzeczpospolita); Warmia i Mazury, nr 22/1988, 16-30.11.1988, „80 godziwych lat”; M. Rakowski, L. Bartelski, A. Wasilewski o Tadeuszu Borowskim; Tadeusz Wilan „Godziny mego czasu”; Życie Literackie, 11.12.1988, Michał Rusinek „SEC i dom Europy”, patrz Kongres Pisarzy; Literatura, marzec 1988, Krystyna Goldbergowa, „Nasza babcia”; Słowo Powszechne, 17.11.1988, Tadeusz Sołtan, „Historia z teraźniejszością związana” (Nadnoteckie Dni Literatury); Przegląd Tygodniowy, 6-11.1988, „powiedzieli napisali”; Ekspres Wieczorny, 12.12.1988, „Prawo do mieszkania w hotelu Ritz”; 3.11.1988 (Sprawy i ludzie?), Piotr Adamczyk; Tygodnik Powszechny, 30.10.1988, Edmund Osmańczyk, interwencja cenzury; Kurier Szczeciński, 28.10.1988, Marek Donat, „Jak zostałem betonem czyli gdzie mi będzie tak źle jak tu”; Panorama Polska, grudzień 1988 r., Janina Hajduk-Mijakowska, Wywiad z E.J.O. – 75-lecie urodzin”; Gazeta Robotnicza, 16.11.1988, „Osmańczyka idea zjednoczenia świata”; Frankfurter Algemeine Zeitung, nr 247, 22.10.1988, „Kritik an Rakowski”; Wieczór 28.1—1.11. 1988, “Fakty i refleksje”; Gazeta Krakowska, 21.10.1988, Brunon Rajca, “Ołóweczek się nie złamał”; Słowo Polskie, 11.10. 1988, Dr Leszek Skouka „Upiory stalinizmu straszą”; Kurier Szczeciński, 4-6.11.1988, Kiedy „ojczyzna zawoła” ucieknę. Młodzież, patriotyzm, emigracja; Przekrój, 27.11.1988; Gazeta Poznańska, 7.12.1988, Spojrzenie w stronę Polonii; Przegląd Tygodniowy, 13.11.1988, Przegląd Kulturalny; Rzeczywistość, 18.12.1988, Ziarnko do ziarnka (Groch o ścianę); Polityka, 24.12.1988, Daniel Passent, Kronika Towarzyska; Walka młodych, 11.12.1988, Puste słowo, autor Magdalena Wakulicz; Tygodnik Powszechny, 25.12.1988, Wśród książek; ITD (?); Odra, październik 1988, nr. 10, uwagi nt. książki E. J. Osmańczyka „Podział środkowej Europy w oczach Polaka; Odra, październik 1988, nr.10, E. J. Osmańczyk, Leopoldinum; Przegląd Katolicki, (przegląd wydarzeń), nr. 44, 30.10.1988; Życie Literackie, nr 47, 20.11.1988, Bruno Miecugow, Reguły gry; Życie Literackie, nr. 47, 20.11.1988, Kronika; „Opole”, Twórca twardej polskiej waluty, autor Stanisław Nicieja, nr. 10, październik 1988; Zielony Sztandar, nr 47, str. 3, 20.11.1988; 13.11.1988, Życie Literackie, Kronika; Młodzieżowa Agencja Wydawnicza, wzmianka nt. Encyklopedii ONZ i stosunków międzynarodowych, E. J. Osmańczyk.
  - Artykuły E. J. Osmańczyk, 1945 - 2000 (Box-folder 40: 10-11)